臺灣臺南地方法院刑事判決　　　　　　　100年度訴字第496號
公　訴　人　臺灣臺南地方法院檢察署檢察官
被　　　告　何清榮
選任辯護人　黃溫信律師
　　　　　　徐美玉律師
上列被告因違反槍砲彈藥刀械管制條例案件，經檢察官提起公訴
（100年度偵字第974號、100年度偵字第5050號），本院判決如
下：
    主  文
何清榮未經許可，持有可發射子彈具有殺傷力之改造手槍，處有
期徒刑年拾月，併科罰金新臺幣伍萬元，罰金如易服勞役，以
新臺幣壹仟元折算壹日。
    事  實
一、何清榮明知可發射子彈具有殺傷力之改造手槍及子彈，係槍
    砲彈藥刀械管制條例所列管之違禁物，非經主管機關許可，
    不得無故持有，竟未經許可，自不詳時間起，從友人「陳志
    全」（已死亡）處取得可擊發子彈、具有殺傷力之改造手槍
    1 支（未扣案）及具有殺傷力之銅製子彈2顆（均已射擊，
    其中1顆彈頭未尋獲，起訴書誤載子彈1顆），並將前揭改造
    手槍、子彈置於其實力支配管領下。嗣於民國99年4月8日凌
    晨3時27分許，何清榮酒後與姓名年籍不詳之友人，在臺南
    市○○區○○里○○路33號之1「貓仔海產店」附近大聲咆
    哮後，即持上開具有殺傷力之改造手槍及子彈，在仁愛路道
    路上任意開槍，其中1槍朝該海產店附近之麻豆區○○里○
    ○路32-19號住處射擊，該銅製子彈並穿透上開住址之鐵捲
    門後卡在鋁門之鋁條內（毀損部分未據告訴），何清榮友人
    見情勢無法控制，遂催促何清榮上車而駛離現場。嗣經警據
    報後，在上開住宅鋁門之鋁條凹陷處尋獲彈頭1顆，並調閱
    案發現場附近監視器，循線查獲而知上情。
二、案經臺南市政府警察局麻豆分局報請臺灣臺南地方法院檢察
    署檢察官偵查起訴。
    理  由
壹、程序方面：
    按現行刑事訴訟法為保障被告之反對詰問權，排除具有虛偽
    危險性之傳聞證據，以求實體真實之發見，於該法第159 條
    第1 項明定被告以外之人於審判外之言詞或書面陳述，除法
    律有規定者外，不得作為證據。而刑事訴訟法第159 條之1
    至159 條之4 為傳聞法則之例外規定，被告以外之人於審判
    外之陳述，雖不符前4 條之規定，但經當事人於審判程序同
    意作為證據，法院審酌該言詞陳述或書面陳述作成時之情況
    ，認為適當者，亦得為證據；當事人、代理人或辯護人於法
    院調查證據時，知有第159 條第1 項不得為證據之情形，而
    未於言詞辯論終結前聲明異議者，視為有前項之同意，刑事
    訴訟法第159 條之5 定有明文。查本判決所引用之供述證據
    ，檢察官、被告及辯護人於準備程序時均不爭執證據能力，
    迄至言詞辯論終結前，亦未主張有刑事訴訟法第159條第1項
    不得為證據之情形，本院審酌該等證據作成時之情狀，並無
    違法或不當之情事，與本案待證事實間並有相當之關聯性，
    認為以之作為本案之證據亦屬適當，依上開規定，自具有證
    據能力。另其餘非供述證據亦均經法定程序取得，無不得為
    證據之情形，自均有證據能力。
貳、實體方面：
一、上開事實，業據被告何清榮於本院準備程序及本院審理時供
    承不諱，並有證人蔡寶生、陳鈞帝、蔡坤龍、李盈瑩之證詞
    ，及現場監視器畫面與翻拍照片、錄音影音光碟及譯文、現
    場照片、扣案之已射擊、變型之銅製彈頭1個在卷可證。而
    被告持有之改造手槍雖未扣案，然上開遺留在現場之彈頭，
    係經被告持改造手槍擊發，穿透住宅之鐵捲門後，卡在鋁門
    上之鋁條內，有照片可參（偵二卷35－36頁），足認該未扣
    案改造手槍1支、銅製子彈2個，顯具殺傷力，確屬槍砲彈藥
    刀械管制條例第4條第1項第1款、第2款所稱之槍砲、彈藥無
    訛。從而，本件事證明確，被告犯行均堪認定。
二、核被告所為，係犯槍砲彈藥刀械管制條例第8條第4項之未經
    許可持有可發射子彈具殺傷力之槍砲罪，及同條例第12條第
    4項之未經許可持有子彈罪。被告於同一時地，同時持有具
    殺傷力之改造手槍1支及子彈2顆，係以一行為觸犯二罪名，
    為想像競合犯，應依刑法第55條之規定，從一重以槍砲彈藥
    刀械管制條例第8條第4項之罪處斷。爰審酌被告未經許可持
    有具殺傷力之改造手槍、子彈，對社會治安所生潛在危害甚
    鉅，且被告已隨身攜帶槍彈，並持以發射，若稍有不慎，即
    可能射擊到在場之無辜一般民眾，甚且其中1顆子彈，已射
    入民宅而穿透該房屋之鐵捲門及鋁門上之鋁條，造成民眾之
    心理恐懼不安，已達實際具體之危害程度，且犯案後於警詢
    、偵查中，堅決否認，且未將槍枝送交警察機關處理，而自
    行丟棄，惡性重大，惟念其事後坦承犯行，並明確交代槍枝
    丟棄地點，頗有悔意等一切情狀，量處如主文所示之刑，並
    就罰金部分諭知易服勞役之折算標準。公訴人雖具體求刑4
    年2 月，然本院審酌被告事後坦承犯行，已有悔意，認應判
    處主文所示之刑為當，併附敘明。又本案被告持有之槍枝1
    支、已擊發之子彈1顆，並未經尋獲致未扣案，應已滅失，
    另扣案之彈頭1顆，因已射擊而失其子彈之結構及性能，並
    無殺傷力，而不具子彈違禁物之性質，是均不予宣告沒收。
據上論斷，應依刑事訴訟法第299 條第1 項前段，槍砲彈藥刀械
管制條例第8 條第4 項、第12條第4 項，刑法第11條前段、第55
條、第42條第3項前段，判決如主文。
本案經檢察官薛雯文到庭執行職務。
中    華    民    國   100    年    6     月    28    日
                  刑事第十庭  審判長法  官  張瑛宗
                                    法  官  羅郁棣
                                    法  官  蔡孟珊
以上正本證明與原本無異。
如不服本判決應於收受本判決後10日內向本院提出上訴書狀，並
應敘述具體理由。其未敘述上訴理由者，應於上訴期間屆滿後20
日內向本院補提理由書狀（均須按他造當事人之人數附繕本）「
切勿逕送上級法院」。
                                    書記官  何小玉
中    華    民    國   100    年    6     月    28    日
附錄本案論罪科刑法條全文
槍砲彈藥刀械管制條例第8條第4項：
未經許可，持有、寄藏或意圖販賣而陳列第 1 項所列槍枝者，處
3 年以上10年以下有期徒刑，併科新臺幣700 萬元以下罰金。
槍砲彈藥刀械管制條例第12條第4項：
未經許可，持有、寄藏或意圖販賣而陳列子彈者，處 5 年以下有
期徒刑，併科新臺幣 300 萬元以下罰金。